

PROFIL

Après une formation et une première expérience professionnelle en tant que technicien réseaux auprès d'une société reconnue, J'ai choisi de poursuivre mon apprentissage en me formant comme Développeur Web Full Stack. J'aimerais enrichir cette formation par une expérience professionnel de 3 mois au sein de votre compagnie et vous apporter mes compétences et mes soft skills.

COORDONNÉES

- 06 50 57 17 99
- illyeszerga@outlook.fr
- 28 Rue Bajeux, 59155Faches-Thumesnil

FORMATIONS

AFCI

DEPUIS SEPT 2021

FORMATION DEVELOPPEUR WEB FULL STACK

AFPA

OCT 2016 - JUIN 2017

DIPLÔMÉ DU TITRE PROFESSIONNEL DE Niv IV - TECHNICIEN RÉSEAUX

LYCEE BAGGIO

SEPT 2013 - JUIN 2014

1ère ANNEE BAC PRO EN INDUSTRIE GRAPHIQUE

EXPÉRIENCES PROFESSIONNELLES

Technicien d'assistance informatique / INTERWAY
DEC 2018 - NOV 2019

Prise d'appel, saisie et traitement des sollicitations Saisie des dossiers et vérifications de leur conformité Traitement des incidents jusqu'à leur clôture

 Volontaire - Service Civique International SEPT 2017 - MARS 2018

Mission de soutien à la fédération handisport marocaine

 Technicien en maintenance informatique - Ville de Faches-Thumesnil

MAI - JUIN 2017

Installation et clonage d'ordinateur (70) Installation de poste personnalisé Assistance lors d'intervention technique

QUALIFICATIONS

